臺灣高等法院刑事裁定
109年度抗字第1980號
抗  告  人  臺灣宜蘭地方檢察署檢察官
受  刑  人  李銘昭


上列抗告人因受刑人保護管束案件，不服臺灣宜蘭地方法院中華
民國109年10月5日裁定（109年度聲字第635號），提起抗告，本
院裁定如下：
    主  文
抗告駁回。
    理  由
一、原裁定意旨略以：受刑人李銘昭前因毒品等案件，經法院判
    刑確定，並經臺灣宜蘭地方法院（下稱宜蘭地院）分別以10
    1年度聲字第481號、101年度聲字第480號裁定定應執行刑有
    期徒刑1年8月、1年5月確定，經移送執行後，受刑人業經法
    務部矯正署於民國103年5月16日以法授矯字第10301060020
    號函核准假釋，並經同院以103年度聲字第363號裁定假釋中
    付保護管束，於103年5月30日假釋出監。嗣受刑人於假釋前
    因犯竊盜案件，經同院以108年度易字第661號判處有期徒刑
    8月確定，並於前開法務部矯正署核准假釋後，再與其前案
    之數罪（宜蘭地院101年度聲字第480號裁定）聲請定應執行
    刑，是就此部分刑期合計更定為2年（宜蘭地院109年度聲字
    第200號）。惟受刑人於108年5月7日入監執行假釋期滿後所
    犯之毒品等案件（1年1月【按宜蘭地院108年度聲字第667號
    裁定，108年9月10日確定】、5月【按宜蘭地院108年度簡字
    第836號判決，108年12月27日確定】，下將宜蘭地院108年
    度聲字第667號及108年度簡字第836號合稱為「後案」），
    依卷內所附之法務部○○○○○○○○○○○○○○）假釋出獄人交付保護
    管束名冊內容，僅列上開有期徒刑1年8月（101年度聲字第4
    81號）、2年（109年度聲字第200號），並無羅列上開後案
    之刑期，自無從確認受刑人目前是否符合假釋之要件。從而
    ，本件聲請人之聲請即為無理由，應予駁回。
二、抗告意旨略以：受刑人於103年5月30日假釋出監以前所執行
    之宜蘭地院101年度聲字第480號裁定附表所列各罪刑，與其
    另犯竊盜罪即同院108年度易字第661號判處有期徒刑8月，
    既經同院另以109年度聲字第200號裁定核定應執行有期徒刑
    2年，並報請法務部重核後仍准許假釋，則因重新定刑所增
    加之5個月刑期，顯然未曾執行，即應相對延長保護管束期
    間，自有聲請法院針對新定執行刑宣告保護管束之必要。至
    受刑人於108年5月7日再度入監，所執行之後案，乃係新一
    輪執行案件若符合假釋要件時始應另行審核之問題，並非前
    一輪假釋重核之對象，原審竟以後案未列入宜蘭監獄報請法
    務部重核假釋之保護管束名冊內為由，駁回本件保護管束之
    聲請，所持法律見解似有違誤。為此，爰依刑事訴訟法第40
    3條第1項提起抗告，請求撤銷原裁定更為適法之裁判。
三、按受徒刑之執行而有悛悔實據者，無期徒刑逾25年，有期徒
    刑逾二分之一、累犯逾三分之二，由監獄報請法務部，得許
    假釋出獄，刑法第77條第1項固定有明文。惟二以上徒刑併
    執行者，刑法第77條所定最低應執行之期間，合併計算之，
    同法第79條第1項定有明文。再行刑累進處遇條例施行細則
    第15條亦規定：「對有二以上刑期之受刑人，應本分別執行
    合併計算之原則，由指揮執行之檢察官於執行指揮書上註明
    合併計算之刑期，以定其責任分數。二以上之刑期分別有本
    條例第十九條各項所定之情事者，應先依同條規定分別定其
    責任分數後，合併計算其責任分數。」是依上開規定，在受
    刑人有數徒刑應執行之情形，須分別執行，執行之期間應合
    併計算以定其責任分數據以為假釋之審核。
四、經查：受刑人李銘昭前因毒品等案件，經法院判刑確定，並
    經宜蘭地院分別以101年度聲字第481號、101年度聲字第480
    號裁定定應執行刑有期徒刑1年8月、1年5月確定，嗣執行後
    ，經同院以103年度聲字第363號裁定假釋中付保護管束，於
    103年5月30日假釋出監，原已於103年12月18日保護管束期
    滿。嗣因受刑人於100年9月11日所犯竊盜案件，經宜蘭地院
    於108年12月30日以108年度易字第661號判處有期徒刑8月，
    於109年2月5日確定，並於前開法務部矯正署核准假釋後，
    再與其前案之數罪（即宜蘭地院101年度聲字第480號裁定所
    含案件）聲請定應執行刑，是就此部分刑期合計更定為2年
    （原審109年度聲字第200號）。則受刑人原執行之刑期已從
    有期徒刑3年1月（即宜蘭地院101年度聲字第480、481號之
    合計）變更為3年8月，且尚未執行完畢。嗣受刑人雖另因後
    案於108年5月7日入監執行（後於109年9月30日執行完畢）
    ，惟前案既尚未執完畢，自應依前揭說明分別執行合併計算
    ，再報請法務部重核。而本件既未尚依前開說明重新核算，
    原審以聲請人未將後案予計入而駁回聲請，並無違誤。抗告
    人提請抗告，並無理由，應予駁回。
據上論斷，依刑事訴訟法第412條，裁定如主文。
中　　華　　民　　國　　109 　年　　12　　月　　10　　日
                  刑事第七庭    審判長法　官  孫惠琳 
                                      法　官  連雅婷
                                      法　官  張育彰
以上正本證明與原本無異。
不得再抗告。
                                      書記官  周士涵
中　　華　　民　　國　　109 　年　　12　　月　　10　　日